【裁判字號】    97,易,3269
【裁判日期】    980415
【裁判案由】    背信
【裁判全文】
臺灣臺北地方法院刑事判決              97年度易字第3269號
公  訴  人  臺灣臺北地方法院檢察署檢察官
被      告  丁○○
                      之5
            乙○○
                      之5
共      同
選任辯護人  蔡富強律師
被      告  甲○○
選任辯護人  楊進銘律師
上列被告等因背信案件，經檢察官提起公訴（九十七年度偵字第
一八六一八號），本院判決如下：
    主  文
丁○○、乙○○、甲○○均無罪。
    理  由
一、公訴意旨略以：被告丁○○於民國九十年十一月間，係財團
    法人盛寶全人社會福利基金會（下稱盛寶全人基金會）負責
    人，被告甲○○當時擔任國寶人壽保險股份有限公司（下稱
    國寶人壽保險公司）、福座往生禮儀服務股份有限公司（下
    稱福座公司）負責人及盛寶全人基金會董事，被告乙○○則
    為盛寶全人基金會常務董事，三人均係為盛寶全人基金會委
    任處理事務之人，明知盛寶全人基金會係於九十年八月一日
    由丁○○申請內政部許可設立，並於九十年九月四日經內政
    部函覆業已許可設立，並於同年十月三十一日向臺灣臺北地
    方法院完成法人登記，該基金會係以辦理失智老人照護及社
    會福利公義慈善事業為宗旨之公益法人，該基金會經捐助取
    得之財產新臺幣（下同）三千萬元為該基金會所有之財物，
    非因該基金會目的事業所需，不得動用，且該基金會如短缺
    該筆資金，則將無法運作，竟仍基於損害該基金會利益之犯
    意聯絡，以設立盛寶全人基金會之國寶人壽保險公司因故無
    法捐助，該金額係丁○○商請福座公司暫借為藉口，於盛寶
    全人基金會完成設立之後，於九十年十一月十六日，即將基
    金會存放於第一銀行松貿分行之財產三千萬元定存解約，並
    以戊○○名義存款入福座公司於第一商業銀行北投分行所開
    立第00000000000號帳戶內，違背其等董事之職
    務，致生損害於盛寶全人基金會。因認被告等均涉犯刑法第
    三百四十二條第一項之背信罪嫌等語。
二、按犯罪事實應依證據認定，無證據不得推定其犯罪事實，又
    不能證明被告犯罪者，應諭知無罪之判決，刑事訴訟法第一
    百五十四條、第三百零一條第一項分別定有明文。又認定犯
    罪事實所憑之證據，雖不以直接證據為限，間接證據亦包括
    在內，然而無論直接證據或間接證據，其為訴訟上之證明，
    須於通常一般之人均不致有所懷疑，而得確信其為真實之程
    度者，始得據為有罪之認定，倘其證明尚未達到此一程度，
    而有合理之懷疑存在而無從使事實審法院得有罪之確信時，
    即應由法院為諭知被告無罪之判決，最高法院著有七十六年
    臺上字第四九八六號判例可資參照。再按刑法第三百四十二
    條背信罪之成立，需以「行為人係受本人之委任」為本人處
    理事務，具有為圖取自己或第三人不法利益或圖加本人利益
    之不法損害之意思，而為違背其任務之行為者為必要，此所
    謂利益，固包含現存之財產利益及未來可期待之財產利益在
    內，然所謂不法損害，係指本人利益之受損害乃非基於正當
    原因。又所謂不法利益，係指自己或第三人在法律上不應取
    得之利益，且與本人利益所受之損害具備間接關係而言；倘
    本人之利益本即無從受何損害，或所受損害具有正當原因，
    且行為人自己或第三人所欲獲得之利益乃法律上容許之正當
    利益，自難以背信罪責相繩（最高法院二十一年上字第一五
    七四號、四十四年臺上字第九一號、五十三年臺上字第二四
    二九號判例意旨及同院八十七年度臺上字第三七○四號判決
    意旨可資參照）。又按背信罪之成立，以處理他人事務之人
    ，有圖自己或第三人得不法利益，或圖加損害於本人之意思
    ，而故為違背其任務之行為為要件，如僅因處理事務怠於注
    意，致其事務生不良之影響，則為處理事務之過失問題，既
    非故意為違背任務之行為，自不負若何罪責，最高法院著有
    二十二年上字第三五三七號判例意旨可資參照。是刑法第三
    百四十二條之背信罪，除有致生損害於本人財產或其他利益
    之事實外，並以行為人具有圖利自己或第三人或損害本人利
    益之意思為構成要件，此項犯意既屬於構成犯罪事實之一部
    ，自應依證據認定，不能僅以客觀上發生損害本人利益之事
    實，遽推定其有前項犯意；又所謂「違背其任務」，係指違
    背他人委任其處理事務應盡之義務（民法第五百三十五條）
    ，是否違背其任務，應依法律之規定或契約之內容，依客觀
    事實，本於誠實信用原則，就個案之具體情形認定之（最高
    法院分別著有二十六年上字第一二四六號判例意旨、九十一
    年度臺上字第二六五六號判決要旨可資參照）。
三、公訴意旨認被告等均涉犯刑法第三百四十二條第一項背信罪
    嫌，無非係以被告丁○○、甲○○、乙○○之供述、證人丙○○、戊○○之證述、盛寶全人基金會法人登記證書、董事
    名冊、願任董事同意書（法務部調查局臺北市調查處九十七
    年八月二十日肆字第○九七四三一一七三六○號卷【下稱調
    查卷】第四九、六五、六六、六八、七六頁參照）、盛寶全
    人基金會捐助人名冊、捐助承諾書、財產清冊及有關證明文
    件（調查卷第六一至六四頁參照）、第一商業銀行九十年十
    一月十六日存摺類存款取款憑條、存款憑條、第一商業銀行
    松貿分行於九十年十一月十四日出具之存款餘額證明書及存
    單明細（調查卷第九六至九九頁參照）、第一商業銀行北投
    分行九十六年十二月二十八日以一北投字第九○一五○號函
    提供之國寶服務股份有限公司開戶資料及資金往來明細表（
    調查卷第一百至一二三頁參照）、大眾商業銀行中和分行九
    十七年六月二十四日以中和發字第○三六號函提供之福座公
    司開戶資料及帳戶往來明細資料（調查卷第一六七至一八五
    頁參照）等為其主要論據。
四、被告等之辯解：
    被告丁○○、乙○○及甲○○三人於本院審理時，均坦承被
    告丁○○於九十年十一月間，擔任盛寶全人基金會負責人，
    被告甲○○擔任國寶人壽保險公司、福座公司負責人及盛寶
    全人基金會董事，被告乙○○則為盛寶全人基金會常務董事
    ，盛寶全人基金會於九十年八月一日，由被告丁○○申請內
    政部許可設立，於同年九月四日，經內政部函覆業已許可設
    立，並於同年十月三十一日，向本院辦理法人登記完成，盛
    寶全人基金會設立完成後，被告乙○○於九十年十一月十六
    日，即將基金會存放於第一商業銀行松貿分行之財產三千萬
    元定存解約，以戊○○名義存款於福座公司在第一商業銀行
    北投分行所開立第00000000000號帳戶內等事實
    ，惟均否認有何背信之犯行，被告丁○○辯稱：盛寶全人基
    金會捐助財產三千萬元，是我在臺北市北投區○○○路○段
    十八號福座公司辦公室內向甲○○借貸，我跟甲○○說本來
    是要國寶人壽保險公司捐贈三千萬元成立盛寶全人基金會，
    因為國寶人壽保險公司董事會沒有通過捐助一事，所以我與
    甲○○商量向福座公司借款三千萬元，約定三日內返還，我
    成立盛寶全人基金會的目的是要開安養院，做好老人照顧的
    工作，事後我也買地要作為盛寶全人基金會的財產，所以我
    沒有損害盛寶全人基金會，沒有背信等語；被告乙○○辯稱
    ：盛寶全人基金會籌備期間我沒有參與，我是掛名常務董事
    ，全部董事裡面唯一有非營利事業經驗的人是丙○○，丙○○告訴丁○○必須準備盛寶全人基金會資金證明，後來丁○○在盛寶全人基金會成立後，跟我說基金會的三千萬元財產
    是向國寶集團借的，要求我自盛寶全人基金會銀行帳戶將定
    存解約提款後，轉存入國寶集團旗下公司的銀行帳戶，丁○○擔任負責人之宏享全人股份有限公司（原名宏響全人股份
    有限公司，下稱宏享公司）自九十年十月到九十四年二月間
    ，捐助給盛寶全人基金會之金錢、土地，總價值超過三千萬
    元等語；其等選任辯護人則提出第一商業銀行松貿分行帳號
    000000000000自九十年十二月至九十三年十二
    月支出存入明細表、統計表、土地異動清冊及土地謄本、九
    十年十月十九日國聯不動產鑑定股份有限公司不動產鑑定報
    告、相片二張、盛寶全人基金會第一商業銀行松貿分行帳號
    00000000000號帳戶存摺封面影本為證。被告甲○○辯稱：盛寶全人基金會的三千萬捐助財產，丁○○本來
    希望由國寶人壽保險公司捐助，但是當時國寶人壽保險公司
    虧損，無法捐助，有一次我們在福座公司的辦公室開董事會
    ，丁○○說要向福座公司借款三千萬元，作為盛寶全人基金
    會成立之用，之後我指示戊○○將福座公司三千萬元借貸盛
    寶全人基金會，九十年十一月十六日盛寶全人基金會有將三
    千萬元返還給福座公司，是依照當初借款時的決議去履行等
    語。
五、經查：
  (一)被告丁○○於九十年十一月間，擔任盛寶全人基金會負責人
    ，被告甲○○擔任國寶人壽保險公司、福座公司負責人及盛
    寶全人基金會董事，被告乙○○擔任盛寶全人基金會常務董
    事，負責財務、會計事務，丁○○於九十年八月一日向內政
    部申請許可設立盛寶全人基金會，於同年九月四日經內政部
    函覆許可設立，通知丁○○應於三十日內辦理法人登記相關
    手續，捐助人亦須辦理財產移轉，丁○○於同年十月三十一
    日向本院辦理法人登記完成，並取得盛寶全人基金會捐助財
    產三千萬元向內政部報備後，指示乙○○將盛寶全人基金會
    捐助財產定存解約，轉存入福座公司，乙○○即於九十年十
    一月十六日，將盛寶全人基金會存放於第一商業銀行松貿分
    行之財產三千萬元定存解約，以戊○○名義存款於福座公司
    在第一商業銀行北投分行所開立第00000000000
    號帳戶內等事實，為被告三人所不否認，並有盛寶全人基金
    會法人登記證書、董事名冊、願任董事同意書（調查卷第四
    九、六五、六六、六八、七六頁參照）、盛寶全人基金會捐
    助人名冊、捐助承諾書、財產清冊及有關證明文件（調查卷
    第六一至六四頁參照）、第一商業銀行九十年十一月十六日
    存摺類存款取款憑條、存款憑條、第一銀行松貿分行於九十
    年十一月十四日出具之存款餘額證明書及存單明細（調查卷
    第九六至九九頁參照）、第一商業銀行北投分行九十六年十
    二月二十八日以一北投字第九○一五○號函提供之國寶服務
    股份有限公司開戶資料及資金往來明細表（調查卷第一百至
    一二三頁參照）、大眾商業銀行中和分行九十七年六月二十
    四日以中和發字第○三六號函提供之福座公司開戶資料及帳
    戶往來明細資料（調查卷第一六七至一八五頁參照）及內政
    部九十八年一月十四日內授中社字第○九七○○二一○八六
    號函檢送之盛寶全人基金會登記案卷影本（本院卷第六十至
    一五八頁參照）等件在卷可憑，堪信為真實。
  (二)是以，本件之重點在於1.被告等將盛寶全人基金會財產三千
    萬元轉匯至福座公司銀行帳戶，致盛寶全人基金會受有損害
    有無法律上原因？致福座公司受有三千萬元之利益是否為法
    律上容許之利益？2.被告等是否具有圖利自己或第三人或損
    害本人利益之意思？茲分敘如下：
  1.盛寶全人基金會於九十年八月一日申請設立之定存基金三千
    萬元來源一節，被告丁○○以證人身分具結證稱：我於九十
    年間擔任盛寶全人基金會負責人，基金會成立時，由我負責
    籌足財產，當初國寶人壽保險公司答應要捐助三千萬元，內
    政部核准基金會成立的函文已經下來，要求將基金三千萬元
    之定存證明送部備查，我向國寶人壽保險公司負責人甲○○
    要錢的時候，甲○○說因為國寶人壽保險公司虧本，所以沒
    有辦法捐助，我問丙○○要怎麼辦，他說往後基金會的費用
    如果由我負責支付的話，可以暫時借三千萬元，所以我就向
    福座公司的董事會及負責人甲○○洽談商借事宜，說先借三
    千萬元，三天後就返還給福座公司，甲○○就說好，並指示
    財務部的人處理借款事宜，因為丙○○告訴我三千萬元可以
    先作定存，所以三千萬元從福座公司匯款過來後，我就把三
    千萬元以基金會名義轉作定存，把定存單交給丙○○，後來
    丙○○把三千萬元定存單交還給我，說內政部已經處理好，
    我就叫財務部的乙○○匯款三千萬元還給福座公司，我跟乙○○說這是向福座公司借的，要退還回去等語屬實（本院卷
    第二七九、二八○頁參照）；被告甲○○以證人身分具結證
    稱：九十年間，我擔任國寶人壽保險公司及福座公司董事長
    ，因為丁○○表示要成立盛寶全人基金會搭配宏享公司的養
    老事業，當時我認為這是不錯的概念，所以在董事會的權限
    之下，我就簽訂調查卷第四頁之這份捐助承諾書，後來因為
    法務告訴我國寶人壽保險公司並未賺錢，依法不能捐助，這
    件事董事會也沒有通過，所以國寶人壽保險公司沒有實際撥
    付這筆款項與盛寶全人基金會等語屬實（本院卷第二八三頁
    參照）；被告乙○○以證人身分具結證稱：九十年十月間，
    我於盛寶全人基金會掛名董事，處理財務事務，我不確定是
    丙○○、孫蘭芬或丁○○三人其中哪一位通知我福座公司將
    借盛寶全人基金會三千萬元，三天後必須返還，所以我知道
    本筆資金是借來的，調查卷第七頁取款憑條是我填寫的，因
    為丙○○、丁○○或孫蘭芬其中一人指示我，三天還款期限
    到了，要我提款返還，我就填寫調查卷第七頁之取款憑條及
    第八頁之存款憑條，將三千萬元匯入福座公司等語（本院卷
    第二八五頁參照）；證人丙○○證稱：我在九十四年第二屆
    改選後擔任盛寶全人基金會執行長，內政部來函，要求驗證
    定存基金三千萬元，東西不在我手上，我就跟丁○○說，丁○○說這筆錢現在不存在，已經還給國寶集團，所以我去國
    寶人壽保險公司找甲○○，甲○○告訴我，說當時是借錢給
    丁○○作驗資動作，我說保險公司怎麼可以做驗資工作，甲○○告訴我，一般公司作驗資是很平常的事情等語（本院卷
    第一七四頁反面、一七五頁參照）；證人戊○○證稱：我於
    九十年三月十二日到九十一年的二月份左右，擔任福座公司
    財務經理，九十年間，福座公司甲○○指示特別助理轉告我
    交辦匯款三千萬元到盛寶全人基金會帳戶一事，按照一般會
    計出帳原則，由會計人員簽會計傳票立帳，因為還沒有取得
    憑證，我們將這筆款項列為暫付款，依序由相關會計人員、
    財務襄理、財務經理簽核後，呈給總經理室，由總經理跟董
    事長用印，之後由出納人員到銀行去做匯款的動作，這筆帳
    好像沒有多久就由盛寶全人基金會匯回來，只有三、四天的
    時間，所以就沖銷掉暫付款的科目等語（本院卷第一八○、
    一八一頁參照），此外，並有內政部九十八年一月十四日內
    授中社字第○九七○○二一○八六號函附之盛寶全人基金會
    全部登記案卷（本院卷第六十至一五八頁參照）、第一商業
    銀行取款憑條、存款憑條（調查卷第七、八頁參照）影本各
    一份在卷可憑。足認盛寶全人基金會於九十年八月一日向內
    政部申請設立初始，本係由國寶人壽保險公司同意捐助三千
    萬元作為盛寶全人基金會之基金，經內政部於九十年九月四
    日函覆許可設立，並通知應請捐助人辦理財產移轉，於收受
    完成登記通知之日起三十日內將法人登記證書影本及基金三
    千萬元定存證明送部備查，經被告丁○○請求被告甲○○以
    國寶人壽保險公司名義捐助三千萬元，因國寶人壽保險公司
    財務虧損無法實際支付，被告丁○○即於九十年十月二十九
    日，向福座公司商借三千萬元存入盛寶全人基金會籌備處帳
    戶，完成定存證明報備後，指示被告乙○○將定存基金三千
    萬元解約匯還福座公司，則盛寶全人基金會基金三千萬元係
    向福座公司借貸而來，盛寶全人基金會本即負有償還義務，
    被告丁○○因此指示被告乙○○返還借款，將三千萬元匯還
    福座公司，盛寶全人基金會受有損害具有正當原因，且福座
    公司所獲得之利益乃法律上容許之正當利益，被告等之行為
    自難以背信罪責相繩。
  2.盛寶全人基金會自九十年八月設立之始，迄九十六年二月止
    ，運作所需之經費來源及開銷，多由被告丁○○所經營之宏
    享公司捐贈、支付，盛寶全人基金會於九十年到九十三年間
    ，辦公室位在臺北市○○區○○路五段十六號二樓之一，與
    宏享公司共用辦公室，嗣後租用臺北市○○區○○路五段十
    六號三樓之三，將盛寶全人基金會移址到該處辦公，實際亦
    由宏享公司捐贈支付辦公處所的租金，盛寶全人基金會另於
    九十一年七月間與平實行銷公司簽約，請藝人劉德華代言照
    顧失智老人活動等情，業據證人丙○○到庭具結證稱：九十
    年盛寶全人基金會剛成立的時候，我是擔任基金會的董事，
    目的要籌設龍潭的老人安養院，九十四年起，擔任董事兼執
    行長迄今，盛寶全人基金會的錢，除了一開始的三千萬元定
    存是由國寶人壽保險公司捐助以外，其餘的捐款絕大部分都
    是丁○○所有的宏享公司捐助，有小部份是由社會善心人士
    捐助，盛寶全人基金會從九十年成立到九十六年二月，財務
    運作上的錢，都是由宏享公司捐贈，盛寶全人基金會從九十
    年到九十三年間，辦公室位在臺北市○○路信義區五段十六
    號二樓之一，與宏享公司共用辦公室，不知道哪一年開始，
    租用隔壁臺北市○○區○○路五段十六號三樓之三作為盛寶
    全人基金會辦公室，基金會實際支付辦公處所的租金也是由
    宏享公司捐贈，基金會在九十一年間另與平實行銷公司簽約
    ，委請港星劉德華擔任基金會失智老人活動之代言人，代言
    活動劉德華本身收取一百萬元，我們又退了二十萬元的稅，
    還有媒體宣傳費大概有四、五百萬元，九十五年起，因為宏
    享公司財務出現狀況，連帶影響盛寶全人基金會等語明確（
    本院卷第一七四至一七八頁參照），並與盛寶全人基金會及
    宏享公司於第一銀行設立帳戶之交易明細資料互核相符，有
    盛寶全人基金會第一商業銀行松貿分行帳號0000000
    0000號帳戶及第一商業銀行九十八年三月十七日一（松
    ）字第○二三號函附宏享公司帳號00000000000
    號帳戶之交易往來明細資料在卷可稽（本院卷第一九一至二
    ○一頁、二三六至二七二頁、三百頁參照），復有劉德華代
    言照片二幀在卷可憑（本院卷第二二○頁參照）。是以盛寶
    全人基金會運作所需之經費來源及開銷，包括辦公室租賃費
    用、活動代言宣傳費用等，均係被告丁○○所有之宏享公司
    捐助，自難認被告丁○○係基於圖利福座公司或損害盛寶全
    人基金會之故意而轉匯定存基金三千萬元。
  3.宏享公司為捐助盛寶全人基金會成立照護安養院，於九十二
    年四月十一日花費九百餘萬元向國有財產局購買坐落桃園縣
    龍潭鄉○○段八三七地號土地（重測前為龍潭鄉○○○段二
    八五之一地號、分割自同段二八五地號）及桃園縣龍潭鄉○○段八四○地號土地（重測前為龍潭鄉○○○段二八六之二
    地號、分割自同段二八六地號）二筆土地，土地之價金總計
    達二千五百六十四萬六千七百五十二元，被告丁○○於九十
    二年六月二十六日，將宏享公司信託第三人郭淑環名下坐落
    桃園縣龍潭鄉○○段八三五地號（重測前為龍潭鄉○○○段
    二八五之三七地號、分割自同段二八五地號）、面積三千三
    百三十七點三二平方公尺之土地，與盛寶全人基金會所有三
    筆同地段八三七地號土地（重測前為龍潭鄉○○○段二八五
    之一地號）面積一千二百八十五點零三平方公尺、八四○地
    號土地（重測前為龍潭鄉○○○段二八六之二地號）面積一
    百九十三點三平方公尺、八四一地號土地（重測前為二八六
    之四地號）面積一百十七點三七平方公尺互換，而國聯不動
    產鑑定股份有限公司桃園分公司於九十年十月十九日鑑定桃
    園縣龍潭鄉○○○段二八五、二八六地號之土地總值為七千
    零二十一萬三千三百五十元等節，業據證人丙○○證稱：盛
    寶全人基金會成立的目的是要蓋安養院，蓋安養院的土地，
    原來是丁○○的土地，我們把它從農業用地變更為蓋安養院
    的特定目的用地，系爭土地本來是登記為丁○○弟弟楊義順
    的名義，後來變更為郭淑環的名義，變更地目以後，土地所
    有人的名義就變更為宏享公司，宏享公司有捐五百坪土地給
    盛寶全人基金會，盛寶全人基金會還有向國有財產局購買附
    近的國有地約五百坪，盛寶全人基金會申請下來的執照有安
    養院及養護中心的執照，安養院是要蓋在宏享公司捐助的土
    地上，養護中心是要蓋在宏享公司捐贈及基金會向國有財產
    局購買共一千坪的土地上，基金會跟國有財產局買土地總共
    花九百三十二萬元，這個錢是宏享公司捐贈的，基金會向國
    有財產局購買國有土地設立安養院及養護中心這段期間是從
    九十年八月到九十二年三月，就是在辦理地目變更，購買土
    地，籌設安養院及養護中心的作業等語明確（本院卷第一七
    五頁反面、一七八頁參照），復有桃園縣土地建物異動清冊
    、桃園縣大溪地政事務所土地建物異動清冊、土地登記第二
    類謄本、國聯不動產鑑定股份有限公司九十年十月十九日報
    告書等件影本可證（本院卷第二○六至二一九頁參照）。足
    徵被告丁○○所有之宏享公司為捐助盛寶全人基金會建造安
    養院及養護中心，捐贈桃園縣龍潭鄉○○段八三七、八四○
    、八三五地號土地，尚難認被告丁○○係基於圖利福座公司
    或損害盛寶全人基金會之故意而自盛寶全人基金會銀行帳戶
    轉匯定存基金三千萬元至福座公司銀行帳戶。
  4.從而，被告丁○○、乙○○之上開行為，既不足以認定為背
    信犯行，亦無從認定被告甲○○與被告丁○○、乙○○有何
    犯意聯絡或行為分擔。
六、綜上所陳，被告等人向福座公司借款三千萬元作為盛寶全人
    基金會定存基金證明，復將定存解約返還福座公司之行為，
    係返還借款之行為，盛寶全人基金會受有損害具有正當原因
    ，且福座公司所獲得之利益乃法律上容許之正當利益，亦無
    證據足認被告等係基於圖利福座公司或損害盛寶全人基金會
    之故意而匯款，與刑法背信罪之構成要件尚屬有間，難以該
    罪相繩。此外，復查無其他積極確切之證據足資證明被告三
    人有何背信之犯行，揆諸前開說明，本件既不能證明被告三
    人犯罪，自應為無罪之諭知。
據上論斷，應依刑事訴訟法第三百零一條第一項，判決如主文。
本案經檢察官王育珍到庭執行職務。
中    華    民    國    98    年    4     月    15    日
                  刑事第九庭審判長法  官  林怡秀
                                  法  官  張詩芸
                                  法  官  徐淑芬
本件正本證明與原本無異。
如不服本判決，應於判決送達後十日內（應抄附繕本）向本院提
出上訴狀（上訴書狀應敘述具體理由。上訴書狀未敘述上訴理由
者，應於上訴期間屆滿後二十日內補提理由書於原審法院）。
                                  書記官  呂慧娟
中    華    民    國    98    年    4     月    15    日


司法院資訊處製作；財團法人民間司法改革基金會備份。
